臺灣臺中地方法院刑事判決　　　　　　　　　　　　九十二年度訴字第二五八九號
　　公　訴　人　臺灣臺中地方法院檢察署檢察官
　　被　　　告　甲○○
　　選任辯護人　廖志堯律師
　　被　　　告　戊○○
　　選任辯護人　張績寶律師
　　　　　　　　張繼準律師
　　　　　　　　黃琪雅律師
右列被告因強盜等案件，經檢察官提起公訴（九十二年度偵字第一四五０三、一七一
三四號），本院判決如左：
    主  文
甲○○結夥三人以上攜帶兇器強盜，處有期徒刑玖年，褫奪公權肆年，扣案之黑色球
棒壹支沒收；又行使偽造之紙幣，處有期徒刑參年貳月，扣案如附表所示之偽鈔沒收
。應執行有期徒刑壹拾壹年，褫奪公權肆年，扣案之黑色球棒壹支及附表所示之偽鈔
，均沒收。
戊○○結夥三人以上攜帶兇器強盜，處有期徒刑捌年，褫奪公權肆年，扣案之黑色球
棒壹支沒收。
    事  實
一、甲○○夥同戊○○及不詳姓名、年籍綽號「阿金」、「阿輝」「阿翔」之成年男
    子，共同基於意圖為自己不法所有，強盜他人財物之犯意，由首謀之「阿金」負
    責在聯合報上刊登汽車廣告，內容為「大特價Ｓ３２０、七十二萬、Ｅ２８０、
    六十五萬、Ｅ２４０、六十萬…證件齊全，過戶收費」，藉以誘使不知情之人上
    勾，嗣丁○○於民國（下同）九十二年五月二十七日閱悉該廣告即打電話約於同
    年六月二日上午十時在台中市○○路與雙十路口見面商談，自稱業務員之「阿輝
    」探知丁○○確有攜帶金錢後，即藉口回公司拿車籍資料，旋未再出現，丁○○
    再以電話與「阿輝」連繫，復約於同日中午十二時五十分許，在台中市○○路與
    寧夏路口停車場見面，「阿輝」出現後佯稱欲帶丁○○前往公司，途經三信公園
    旁，同夥之甲○○、戊○○迎面而來，與阿輝交談片刻，戊○○使了眼色後，甲○○即持其所有之黑色球棒一支，自丁○○身後朝丁○○之頭部毆打，丁○○頭
    部受創而無法抵抗時，「阿輝」即上前取走丁○○所有背於肩上放置現金之旅行
    袋一只（內有現金新台幣（下同）七十萬元、身分證、駕駛執照等物）後，即各
    自逃逸，途中阿輝並將旅行袋交予甲○○，戊○○並開車載甲○○往太平市廓子
    坑山區，甲○○即分十萬元與戊○○，餘則由甲○○與其餘諸人朋分花用，旅行
    袋及證件等物則丟棄之。甲○○另意圖供行使之用，於九十二年七月初在台中市
    ○○路之跳蚤市場，向不詳姓名、年籍綽號「小馬」之成年男子，以一萬元購買
    偽鈔十萬元（含千元、五百元及百元偽鈔），並於同年月中旬某日在台中市○○
    路○段五號戰鬥小子網咖店內，將其中一萬元偽鈔贈與不詳姓名、年籍綽號「阿
    海」之男子，自己則使用二萬元偽鈔，嗣於九十二年七月十七日二十一時許，為
    警循線在台中市○○路○段五號前查獲甲○○，並在其手提包內扣得如附表所示
    之偽鈔，同日二十三時二十分許，在台中市○○路品記茶坊循線查獲戊○○，且
    在其駕駛之六Ｎ─五二四七號車上扣得甲○○所有之黑色球棒一支。
二、案經丁○○訴由台中市警察局第六分局報請臺灣臺中地方法院檢察署檢察官偵查
    起訴。
    理  由
一、被告甲○○於警訊坦承與被告戊○○共同犯案，並曾書立一紙自白書，記載參與
    作案之人員、分工及贓款分配情形，被告甲○○雖供稱警訊筆錄係由製作筆錄之
    警員先製作好內容，再由伊陳述，因而否認該自白之任意性及真實性，惟證人丙○○即製作筆錄之小隊長於本院九十三年三月八日審理時到庭結稱：「（九十二
    年度偵字第一七一三四號卷內甲○○筆錄是否你製作？）是的」「（是否按照被
    告所陳述記載？）有的」「（有無刑求被告？）沒有」「（自白書是否甲○○自
    己寫的？）是的」「（製作甲○○筆錄之前有無要他承認持球棒打傷被害人頭部
    ，你會向法官求情關二．三年就好？）沒有」等語。又本院勘驗被告甲○○九十
    二年七月十八日由證人丙○○製作之警訊筆錄錄音帶結果，除被告係供述持球棒
    打告訴人之腳，不小心才打到被害人頭部外，其餘之陳述均與筆錄之記載相符，
    有本院九十三年二月二日之準備程序筆錄可稽，是被告所為警訊之自白不具任意
    性及真實性之辯解，自無足採。另扣案如附表所示之偽鈔及黑色球棒，其中偽鈔
    係被告甲○○於九十二年七月十七日在台中市○○路○段五號前為警循線查獲時
    ，經警在其身上查獲，黑色球棒係依被告甲○○之供述，循線查獲被告戊○○時
    ，在被告戊○○駕駛之車上查獲，乃以現行犯逮捕被告二人等情，業經證人丙○○於本院九十三年三月八日審理時到庭結證明確，又被告二人及其選任辯護人就
    偽鈔及黑色球棒之取得是否合於法定程序一節，於準備程序中均未予爭執，是難
    認被告甲○○警訊之自白及前開扣案之物不具證據能力，合先敘明。
二、訊據被告甲○○固坦承於前揭時地持球棒打傷告訴人丁○○及持有如附表所示之
    偽鈔，惟辯稱：持球棒係欲嚇告訴人，惟不小心打到告訴人之頭部，告訴人之手
    提袋被取走時並未至不能抗拒之程度，戊○○並未參與，且伊未使用偽鈔云云；
    被告戊○○則辯稱：僅載甲○○至三信公園，伊在公園附近之路口等，並不知甲○○要去強盜云云。惟查，告訴人與自稱業務員之人欲前往公司時，被告甲○○
    與戊○○自其對面走來，被告戊○○使了眼色後，被告甲○○即自告訴人後方持
    扣案之黑色球棒毆打告訴人，自稱業務員之人即上前取走告訴人所有內有現金七
    十萬元之手提袋等情，業據告訴人於本院九十三年三月八日審理時陳述明確，告
    訴人突遭甲○○持球棒毆打後，頭部因而流血，自稱業務員之人隨即上前取走告
    訴人之手提袋，告訴人已達不能抗拒之程度至明。次查，告訴人所受之傷勢係位
    於頭部右後方，且有傷口，致告訴人穿著之衣服前、後方均沾染血跡，有照片在
    卷可稽，由此可見被告甲○○下手毆打時力道不輕，顯非不慎打到所致。再查，
    被告甲○○於九十二年七月十八日偵訊時坦承持球棒打告訴人，且夥同被告戊○○及阿輝、阿金共同犯案，並以一萬元向「小馬」買十萬元偽鈔，拿了一萬元偽
    鈔給不詳姓名、年籍綽號「阿海」之男子，自己則花了二萬元偽鈔。末查，告訴
    人於案發當日報案時明白表示對打暗號的歹徒印象最深刻，於九十二年八月十一
    日偵訊時即陳稱對庭上被告戊○○之印象是看他的眼神才認出來的，同年十一月
    十二日偵訊時明確指認被告王建國為在場使眼色之人，此有警、偵訊筆錄可稽，
    案發當時告訴人距離被告戊○○約四、五公尺左右，復經告訴人於本院審理時陳
    明在卷，告訴人與被告戊○○彼此不認識，又無仇恨，自無設詞誣攀之理，且告
    訴人之指訴亦與被告甲○○所為與戊○○、阿輝、阿金等人共同犯罪之供述互核
    相符，綜上所述，被告二人所為之辯解不足採信。此外，復有扣案之黑色球棒及
    附表所示之紙幣可證，而附表所示之紙幣經中央印製廠鑑定結果均屬偽造，有該
    廠九十二年九月二十六日中印發字第０九二０００四四四三號函在卷可稽，被告
    二人之犯行堪以認定。
三、被告二人夥同綽號「阿金」「阿輝」「阿翔」之成年男子共同犯罪，被告甲○○
    並攜帶客觀上具危險性之球棒犯罪，核被告二人所為，係犯刑法第三百三十條第
    一項結夥三人以上攜帶兇器強盜罪；被告甲○○另犯同法第一百九十六條第一項
    之行使偽造紙幣罪。被告甲○○所犯上開二罪，犯意各別，行為互殊，應予分論
    併罰。爰審酌被告犯罪之動機、目的、手段，犯罪所生之危害、犯罪後之態度等
    一切情狀，量處如主文所示之刑，又被告所犯之強盜罪，其犯罪性質有褫奪公權
    之必要，爰分別併予宣告褫奪公權如主文所示，被告甲○○部分並定其應執行刑
    如主文所示。另扣案之黑色球棒一支及附表所示之偽鈔，其中球棒係被告甲○○
    所有供犯罪所用之物，已據被告甲○○供明在卷，均併予依法宣告沒收。
據上論斷，應依刑事訴訟法第二百九十九條第一項前段，刑法第三百三十條第一項、
第一百九十六條第一項、第三十七條第二項、第五十一條第五款、第三十八條第一項
第二款、第二百條，罰金罰鍰提高標準條例第一條前段，判決如主文。
本案經檢察官乙○○到庭執行職務
中      華      民      國      九十三    年      三    月    二十二    日
                                臺灣臺中地方法院刑事第五庭
                                    審判長法  官    梁  堯銘
                                          法  官    巫  淑  芳
                                          法  官    林  慧  英
附表：
仟元偽鈔六十六張
伍佰元偽鈔一張
佰元偽鈔九張
右正本證明與原本無異。
如不服本判決，應於送達後十日內向本院提出上訴狀（須附繕本），上訴於臺灣高等
法院臺中分院。
                                          書記官
中      華      民      國      九十三    年      三    月    二十二    日
附錄論罪科刑法條
刑法第一百九十六條第一項
行使偽造、變造之通用貨幣、紙幣、銀行券，或意圖供行使之用而收集或交付於人者
，處三年以上十年以下有期徒刑，得併科五千元以下罰金。
刑法第三百三十條第一項
犯強盜罪而有第三百二十一條第一項各款情形之一者，處七年以上有期徒刑。
